【裁判字號】    89,台上,512
【裁判日期】    890127
【裁判案由】    違反毒品危害防制條例
【裁判全文】
最高法院刑事判決                                八十九年度台上字第五一二號
    上訴人  甲○○
右上訴人因違反毒品危害防制條例案件，不服台灣高等法院中華民國八十八年九月三
十日第二審判決（八十八年度上訴字第二八○六號，起訴案號：台灣板橋地方法院檢
察署八十八年度偵字第三二九三號），提起上訴，本院判決如左：
    主  文
上訴駁回。
    理  由
本件原判決認定上訴人甲○○於民國七十八年十一月間因違反懲治盜匪條例案件，經
判處有期徒刑七年確定，送監執行後，於八十三年二月八日因縮短刑期假釋出監，八
十六年七月三十日縮短刑期執行完畢。仍不知悔改，明知安非他命業經毒品危害防制
條例列為第二級毒品，不得製造、運輸、販賣、轉讓、施用或持有，竟基於概括之犯
意，自八十七年五月間（起訴書誤載為四月間）某日起至八十八年一月二十六日止，
先後在臺北縣三重市○○○路某地，連續四次無償轉讓第二級毒品安非他命與李文俊
施用。嗣李文俊於八十八年一月二十七日晚上十時十分許，在臺北縣三重市○○○路
六十三號前為警查獲持有安非他命，供出上情，經警於同日晚上十一時許，在同市○
○路○段與忠孝路口查獲上訴人，並扣得其所有之安非他命一包（送驗後淨重為○‧
八一公克）等情，係以上開事實，業據上訴人於警訊及偵查中分別坦承：其本身即有
施用安非他命，李文俊要吸用才無償給他，每次皆拿到三重市○○○路李文俊檳榔攤
給他等情不諱，核與證人李文俊於偵查中所證：其自八十七年五、六月份起至八十八
年一月二十六日止，先後共向上訴人拿取安非他命四次，拿取之地點有時在三重市路
上，上訴人未曾向其收錢等情相符，並有扣案之結晶物一包足憑，上開結晶物，經送
請法務部調查局檢驗結果確係甲基安非他命（驗後淨重為○‧八一公克），有該局八
十八年四月十五日（八八）陸字第○○三五八七號檢驗通知書可佐，事證明確，為其
所憑之證據及認定之理由。並以上訴人所辯：係李文俊來到其家中，見有安非他命，
而自行取用，非其所交付轉讓，扣案之安非他命係警方栽贓。暨證人李文俊於審理中
翻異前詞謂：上訴人將安非他命放在桌上，其見狀自行取用云云，核與上訴人先前所
供：其無償轉讓安非他命與李文俊，扣案之安非他命係警方在其車上所查獲暨李文俊
先前所供：上訴人係在三重市街上交付安非他命，非在上訴人家中自行取用之供詞不
符，無非避就與迴護之詞，均不足採信，亦於理由內詳予指駁及說明。核上訴人所為
係犯毒品危害防制條例第八條第二項之轉讓第二級毒品罪。上訴人非法持有安非他命
之低度行為，為其轉讓之高度行為所吸收，不另論罪。上訴人先後四次轉讓犯行，時
間緊接，犯罪構成要件相同，顯係基於概括犯意而反覆為之，為連續犯，應依刑法第
五十六條之規定論以一罪，並加重其刑。上訴人於七十八年十一月間因違反懲治盜匪
條例案件，經判處有期徒刑七年，送監執行後，於八十三年二月八日縮短刑期假釋出
監，並縮短刑期至八十六年七月三十日執行完畢，有臺灣高等法院檢察署刑案紀錄簡
覆表在卷可稽，其於有期徒刑執行完畢後，五年以內再犯有期徒刑以上之本罪，為累
犯，依法加重其刑，因認第一審法院適用毒品危害防制條例第八條第二項，刑法第十
一條前段、第五十六條、第四十七條論上訴人連續轉讓第二級毒品罪，累犯，酌處有
期徒刑玖月，並以扣案之安非他命係查獲之毒品，依毒品危害防制條例第十八條第一
項前段諭知沒收銷燬之，為無不合，予以維持，駁回上訴人在第二審之上訴，經核於
法尚無違誤，上訴人上訴意旨猶以上開安非他命係李文俊自行取用及扣案之安非他命
係警方所栽贓云云，指摘原判決不當，為無理由，應予駁回。
據上論結，應依刑事訴訟法第三百九十六條第一項，判決如主文。
中      華      民      國    八十九    年      一      月    二十七    日
                              最高法院刑事第十一庭
                                  審判長法官  莊  登  照
                                        法官  洪  明  輝
                                        法官  蔡  清  遊
                                        法官  黃  一  鑫
                                        法官  林  秀  夫
      右正本證明與原本無異
                                              書  記  官
中      華      民      國    八十九    年      二      月      三      日


司法院資訊處製作；財團法人民間司法改革基金會備份。
